臺灣新竹地方法院民事判決  
110年度訴字第498號
原      告  朱永煇  
訴訟代理人  王文宏律師
被      告  世紀公園大廈管理委員會

法定代理人  李淦平  
訴訟代理人  王佳慈  
            陳建昌律師
被      告  萬安國際保全股份有限公司


法定代理人  盧盛頓  
訴訟代理人  陳世家即陳琮融

            黃元正  

上列當事人間請求損害賠償事件，本院於民國111年2月21日辯論
終結，判決如下：
    主  文
被告世紀公園大廈管理委員會應給付原告新臺幣壹拾捌萬伍仟玖
佰伍拾柒元，及自民國一一０年三月十八日起至清償日止按年息
百分之五計算之利息。
原告其餘之訴駁回。
訴訟費用由被告世紀公園大廈管理委員會負擔百分之三十四，餘
由原告負擔。
本判決第一項得假執行。但被告世紀公園大廈管理委員會如於假
執行程序實施前以新臺幣壹拾捌萬伍仟玖佰伍拾柒元為原告預供
擔保後，得免為假執行。
原告其餘假執行之聲請駁回。
    事實及理由
壹、程序方面
    按訴狀送達後，原告不得將原訴變更或追加他訴，但擴張或
    減縮應受判決事項之聲明者，不在此限，民事訴訟法第255
    條第1項但書第3款定有明文。經查，原告起訴時之聲明為：
    被告應連帶給付原告新臺幣（下同）547,740元，及自起訴
    狀繕本送達翌日起至清償日止，按年息百分之5計算之利息
    （見本院110年度竹司調字第47號卷【下稱調字卷】）。嗣
    於民國110年12月9日具狀變更其聲明為：被告應連帶給付原
    告445,240元，及自起訴狀繕本送達翌日起至清償日止，按
    年息百分之5計算之利息（見本院卷第155頁）。核原告上開
    所為，係屬減縮應受判決事項之聲明，與上開規定相符，應
    予准許。
貳、實體方面
一、原告主張：
（一）原告為門牌號碼新竹市○區○○路○段000號1樓房屋（下稱系
      爭房屋）之所有權人，系爭房屋位於世紀公園社區內，被
      告2人分別為該社區之公寓大厦管理委員會及物業管理公
      司（以下分別稱被告管委會、被告萬安保全公司）。系爭
      房屋之鄰居於109年11月15日通知被告萬安保全公司之保
      全人員系爭房屋有漏水情事，詎被告萬安保全公司及被告
      管委會未能及時採取適當措施防止污水繼續流出，至109
      年11月18日始通知原告系爭房屋不斷有汙水從門口鐵捲門
      下方流出，經原告偕同水電技師至系爭房屋查看結果，發
      現係該社區之污水公共管線堵塞，使得汙水持續從系爭房
      屋洗手間排水孔湧出，致系爭房屋之裝潢設備等受損。
（二）被告管委會依公寓大廈管理條例第36條之規定，對於世紀
      公園社區之公共管線具有管理維護之義務，惟被告管委會
      疏於清理社區公共管線而堵塞，使污水自系爭房屋洗手間
      排水孔溢流而出，致系爭房屋之裝潢設備等毀損；又被告
      萬安保全公司為被告管委會選任代為處理管理職責之物業
      管理公司，其對於世紀公園社區突發事件應做緊急應對處
      理，惟被告萬安保全公司未能及時通報系爭房屋漏水事件
      並做出應對措施，致系爭房屋因污水持續溢流而毀損。被
      告2人上揭行為，已侵害原告財產權，致原告受有如下損
      害：①重新裝修費用286,000元、②房屋清潔費用9,240元、
      ③租金損失150,000元，共計445,240元。
（三）為此，爰依民法第184條及第185條之規定，聲明請求：
　　⒈被告應連帶給付原告445,240元，及自起訴狀繕本送達翌日
      起至清償日止，按年息百分之5計算之遲延利息。
　　⒉訴訟費用由被告負擔。
    ⒊原告願供擔保請求准予宣告假執行。
二、被告答辯：
（一）被告管委會：
      原告主張109年11月15日，系爭房屋之鄰居通知保全人員
      有污水自系爭房屋鐵捲門下方流出，嗣兩造於109年11月1
      8日會同通管技師到場，查明污水溢流之原因，係地下一
      樓公共管線廢水管堵塞所致，且該廢水管之前並無例行保
      養等情，被告管委會固無爭執。然而，原告請求損害賠償
      無理由，原因如下：
　　⒈房屋重新裝修費用：109年11月18日被告與通管技師進入系
      爭房屋之際，室内並無家具擺設，僅有地面少量污水，而
      塑膠地板於該日經保全公司課長清掃乾淨後，並無毀損，
      牆面以上之舊裝潢包含壁紙、油漆粉刷亦無受損。原告所
      提原證二估價單不能證明原告確有估價單上所載金額之支
      出，因其上所載金額僅是初估，而非實際支出，且估價單
      上所載面積坪數與系爭房屋之建物登記謄本不符，甚多項
      目與淹水無關，原告自不得據此請求被告賠償。又縱有受
      損，因該裝潢已甚為老舊，亦應扣除折舊。
　　⒉清潔費用：原告始終未能提出人事、車資支出證明以茲其
      說，原告之請求誠屬無理。
    ⒊租金損失：系爭房屋自106年3月14日迄今皆是由顏有宏獨
      資經營夢幻電子遊戲場，並未更換負責人為曾聰郎，且曾
      聰郎為系爭房屋109年整年管理費繳款名義人，與原告關
      係匪淺，原告所提原證八租賃契約之真實性可議。再者，
      系爭房屋附近區域之一樓店面租金平均為每月每坪1,368
      元，原告提出之原證八租賃契約之租金卻高達2,380元，
      顯然悖離市場行情，難認該租賃契約為真，縱認為真，其
      每月租金亦應為57,456元而非10萬元，原告請求租金損失
      部分，亦屬無據。
　　⒋原告就損失之擴大與有過失：109年11月15日鄰居通知保全
      人員系爭房屋有污水流出時起，被告管委會即積極要與原
      告聯絡並查明原因，但因原告未留下緊急聯絡電話，致使
      被告管委會不得其門而入，管委會遂於社區網站貼文公告
      全體住戶，詢問原告之聯絡方式，終於109年11月18日經
      其他住戶告知原告之聯絡電話，被告管委會隨即通知原告
      至現場處理。被告管委會已盡真摯之努力，要無疏失可言
      。縱認被告管委會有疏失，惟因原告未將聯絡電話留給管
      委會，致被告管委會無從聯繫原告做緊急處理，使該污水
      於同年月16、17、18日仍持續溢出，顯見原告就本件事 
      故損害之擴大亦與有過失。
    ⒌並聲明：
    ⑴原告之訴駁回。
    ⑵訴訟費用由原告負擔。
    ⑶若受不利判決，被告願供擔保，請准免為假執行之宣告。
（二）被告萬安保全公司：
    ⒈本件事實經過如下：被告萬安保全公司日班保全員劉偉鵬
      於109年11月15日下午3點左右經住戶通知社區511號店面
      疑似出現漏水情形，保全員劉偉鵬立即前往現場查看，但
      因511號店面已停止營業2年，無人居住鐵捲門封閉未開啟
      並無法入内察看，只能由外觀察到水是由店面屋内向外流
      出至人行道，保全員劉偉鵬立即至警衛室查詢該戶聯絡方
      式，但在社區住戶緊急聯絡名冊中，並無原告之緊急聯絡
      電話，或任何聯繫資料，致無法聯繫原告前來開門處理漏
      水，保全員劉偉鵬同時回報社區總幹事劉文秀知悉上述情
      事，並詢問鄰居住戶是否有人可以聯繫原告然未果，當時
      被告萬安保全公司雖有聯絡水電前來，也因不得其門而入
      而無法究明漏水原因及阻止當下漏水之情況。後經劉文秀
      總幹事多方查詢，才於18日獲知原告之電話得以聯絡，並
      於18日上午約11點聯繫原告，原告始於同日派員到現場開
      啟鐵捲門讓水電人員入内查明漏水原因。當日下午約14點
      左右，被告萬安保全公司即再聯絡水電公司人員到現場察
      看溢水原因，因當下並無溢水情況，故無法確知原因。至
      同日下午17時許又再發生污水溢流現象時，被告萬安保全
      公司再立即連繫水電公司人員前來，並發現污水是從店家
      一樓廁所汙水管所溢出，經其判斷是地下室一樓汙水管阻
      塞所致。世紀公園社區於18日當晚立刻召開管委會決議通
      過由興邦公司清洗疏通C棟地下室汙水管線，惟因18日當
      晚社區住戶仍有大量用水無法停水，嗣經水電公司人員於
      翌日即19日上午10點到社區清洗疏通地下室一樓汙水管，
      施工完畢後，經測試即無漏水或溢流之情況。　　
　　⒉原告固主張被告萬安保全公司應與被告管委會負侵權行為
      連帶損害賠償責任，然而：公寓大廈管理條例第10條僅係
      規範共有共用部分之管理維護之責任歸屬，難認屬保護住
      戶為目的之法律。又被告萬安保全公司與原告間並無任何
      契約關係，被告萬安保全公司與被告管委會簽訂之保全勤
      務契約，其工作內容並不包括社區排水管之維修管理，系
      爭房屋因積水所生之損害，係因該社區住戶使用公共管線
      不當造成廢水管堵塞所致，與被告萬安保全公司無關，被
      告萬安保全公司並無故意或過失不行管理維護之責。又依
      前所述，漏水搶修雖非被告萬安保全公司依契約約定之工
      作内容，然鄰居住戶通報系爭房屋有污水溢流情形後，被
      告萬安公司保全員及總幹事都有告知並通報被告管委會，
      並積極聯絡原告至現場處理，被告並無怠忽職守之情事，
      原告主張被告萬安保全公司應負侵權行為之損害賠償責任
      ，應屬無據。
　　⒊並聲明：
　  ⑴駁回原告之訴及其假執行之聲請。
    ⑵訴訟費用由原告負擔。
    ⑶如受不利之判決，願供擔保請准宣告免為假執行。
三、本院之判斷：
　　原告主張因被告管委會疏於維護社區公共管線，致該社區公
    共管線堵塞，使污水自系爭房屋洗手間排水孔溢流而出，致
    系爭房屋之裝潢設備等毀損，及被告萬安保全公司於系爭房
    屋發生污水溢流事故後未即時通知原告，亦未做任何緊急處
    置，致系爭房屋持續漏水3日，而依民法第184條、第185條
    規定請求被告2人負連帶損害賠償責任，惟為被告所否認，
    並以前詞置辯。茲就本件兩造爭執事項，論述如下： 
（一）原告依民法第184條第2項規定請求被告管委會負損害賠償
      責任，有無理由？
　　⒈按違反保護他人之法律，致生損害於他人者，負賠償責任
      ，民法第184 條第2 項前段定有明文。又公寓大廈共用部
      分、約定共用部分之修繕、管理、維護，由管理負責人或
      管理委員會為之；管理委員會之職務包括：共有及共用部
      分之清潔、維護、修繕及一般改良與公寓大廈及其周圍之
      安全及環境維護事項，公寓大廈管理條例第10條第2項前
      段、第36條第2款、第3款規定甚明。復公寓大廈共用部分
      、約定共用部分之修繕、管理、維護，包括公共環境清潔
      衛生之維持、公共消防滅火器材之維護、公共通道溝渠及
      相關設施之修繕（公寓大廈管理條例第10條第3項規定參
      照），其維護、修繕之目的在於保持住戶居住環境之清潔
      衛生、確保災害發生時之預防及救護，與住戶之公共衛生
      及安全息息相關，故公寓大廈管理條例第10條第2項前段
      應屬民法第184條第2項所指「保護他人之法律」，如有違
      反並致生損害於他人，違反之人自應負賠償責任。
    ⒉經查，系爭房屋於109年11月15日溢出污水之原因，係因世
      紀公園社區地下一樓之公共管線廢水管堵塞，因而造成污
      水自系爭房屋洗手間排水孔溢出倒流乙節，為被告管委會
      所不爭執（見本院卷第34頁、第228頁），而證人黃宥豪
      （即前往系爭房屋疏通並清理排水管線之水電技師）亦到
      庭證稱：堵塞之地下一樓廢水管為社區公共管線，其於10
      9年11月18日前往系爭房屋進行通管及抽水，惟未久系爭
      房屋又再次淹水，故其再次前往該社區，並直接至社區地
      下一樓清洗主幹管等語（見本院卷第190至191頁），足見
      被告管委會就其所負責管理維護之社區地下一樓公共廢水
      管線有油垢堵塞狀態，並未善盡其維護（清淤使之保持暢
      通）之責任，顯已違反公寓大廈管理條例第10條第2項前
      段之規定，並致原告受有系爭房屋浸染污水之損害，則原
      告依民法第184條第2項前段之規定，請求被告管委會負賠
      償責任，即屬有據。　
（二）原告依民法第184條、第185條之規定，請求被告萬安保全
      公司與被告管委會負連帶賠償責任，有無理由？
　　⒈按因故意或過失，不法侵害他人之權利者，負損害賠償責
      任。故意以背於善良風俗之方法。加損害於他人者亦同。
      違反保護他人之法律，致生損害於他人者，負賠償責任；
      數人共同不法侵害他人之權利者，連帶負損害賠償責任，
      民法第184條第1項、第2項前段及第185條第1項前段分別
      定有明文。又侵權行為損害賠償責任，須以故意或過失不
      法侵害他人之權利為要件，而過失之有無，應以是否怠於
      注意義務為斷，若怠於此種注意，即得謂之有過失，被害
      人自得依侵權行為法則請求賠償損害（最高法院86年度台
      上字第3626號判決意旨參照）。
　　⒉經查，本件原告受有系爭房屋浸染污水損害之原因，乃導
      因於被告管委會就其所負責管理維護之社區地下一樓公共
      廢水管線未善盡其維護（清淤使之保持暢通）責任，業如
      前述。依被告管委會與被告萬安保全公司所簽訂之駐警保
      全服務合約書所示（見本院卷第201至215頁），被告萬安
      保全公司係就世紀公園社區共用及約定共用部分駐警保全
      服務，對於世紀公園社區之公共管線並未負有管理及維護
      之責任，亦無注意義務，原告主張被告萬安保全公司應就
      其所受損害，負侵權行為責任，已屬無據。
　　⒊原告固另主張：其於102年取得系爭房屋後，曾多次將名片
      及聯絡方式留給被告萬安保全公司保全人員，然被告萬安
      保全公司未能即時通報系爭房屋漏水事件並做出對應措施
      ，導致系爭房屋受有損害，該損害顯可歸責於被告萬安保
      全公司云云，並提出錄音譯文、光碟為其論據（見本院卷
      第241至246頁）。然查：
    ⑴原告提出前揭錄音譯文，為原告聘請之職員王詩瑋私下錄
      製其與保全公司人員「吳姓保全」之對話，然該次錄音時
      間不明，對話對象是否確為109年11月間任職於被告萬安
      保全公司之保全人員不明，且錄音內容係屬片段擷取兩造
      間對話而非完整之錄音，對話者亦未表明知悉或同意錄音
      ，錄音譯文內容亦未經對話者予以確認，是上開譯文是否
      為遭錄音者「吳姓保全」之真意或完整之意思表述，已難
      認定，而兩造亦均未就此部分聲請調查證據（見本院卷第
      252頁、第254頁），實難認該錄音譯文及光碟具證明力。
      再者，該錄音譯文中「吳姓保全」稱：「我想到之前那一
      任總幹事他那個資料名片，沒有交給這個新的總幹事」、
      「到隔天我才想到，我記得之前有留一張名片給我」等語
      ，與被告萬安保全公司提出「警衛值勤交接表」上經該公
      司組員「劉偉鵬」、「王文昌」、「吳佳政」、「林友仁
      」記載：「109年11月15日：今天下午有住戶反應，511號
      遊藝場漏水，流到人行道上，大約3點有前往察看，確認
      水是從裡面流出來的，暫時聯繫不上該住戶」、「109年1
      1月16日：住戶資料表無511店家電話，無法聯繫上屋主，
      已詢問社區其他住戶，皆沒有問到聯絡方式」、「109年1
      1月17日：持續詢問其他住戶，左鄰右舍皆無店家電話。
      」、「109年11月18日：經詢問社區住戶後，查到511店家
      聯繫方式，已回報劉總幹事。」顯屬不符（見本院卷第71
      至77頁），亦難以上開譯文認定原告主張與事實相符，先
      予敘明。
    ⑵被告萬安保全公司與被告管委會簽訂之駐警保全服務合約
      書附註一所定「駐警保全之工作範圍」，固然包含「緊急
      狀況之勤務處理」（包含水災、火災管理勤務及防竊勤務
      ），惟觀諸被告萬安保全公司提出之LINE群組對話紀錄及
      警衛值勤交接簿所載內容，被告萬安保全公司派駐於系爭
      社區之保全人員，於系爭房屋109年11月15日發生漏水事
      件時，立即通報予社區總幹事知悉，並表明因無系爭房屋
      之住戶電話，無法與住戶聯絡，保全人員於109年11月16
      日、17日亦曾翻查社區住戶資料表並詢問社區其他住戶，
      皆無法查得原告之聯絡方式，至109年11月18日，始經由
      社區住戶得知原告之聯絡方式並回報社區總幹事（見本院
      卷第67頁、第71至77頁），足見被告萬安保全公司之保全
      人員就系爭房屋發生漏水事件之緊急狀況，亦已即時通報
      社區總幹事及被告管委會進行緊急處理，並無故意或過失
      怠於通報污水溢流之情形。
　　⒋依前所述，本件被告萬安保全公司既無故意過或過失違反
      注意義務之情，則原告依民法第184條及第185條之規定，
      請求被告萬安保全公司負侵權行為連帶損害賠償責任，應
      屬無理由。
（三）被告管委會抗辯原告就系爭污水溢流事件之發生，與有過
      失，有無理由?
　　⒈按損害之發生或擴大，被害人與有過失者，法院得減輕賠
      償金額，或免除之，民法第217條第1項定有明文。此項規
      定之目的，在謀求加害人與被害人間之公平，故在裁判上
      法院得以職權減輕或免除之（最高法院85年台上字第1756
      號判例意旨參照）。而所謂過失相抵，係指損害之發生或
      擴大，被害人與有過失而言，亦即被害人之過失行為與加
      害人之加害行為共同成立同一損害，是必被害人有過失，
      方有過失相抵原則之適用。即必須被害人之行為與加害人
      之行為均為損害之共同原因，且被害人之行為須就損害之
      發生或擴大予以助力，而與損害之發生或擴大有相當因果
      關係，始足當之。
　　⒉被告管委會抗辯原告未登錄其聯絡方式，致被告管委會無
      從聯繫原告做緊急處理，故原告就損害之擴大有與有過失
      云云。然系爭公共污水管線因被告管委會未善盡管理、維
      護責任以致堵塞，使污水自系爭房屋洗手間之排水孔溢流
      而出，造成系爭房屋室內裝潢設備毀損之損害，與原告是
      否有曾其聯絡方式留給被告管委會並無關連，亦即原告未
      將其聯絡方式留給被告管委會，與本件損害之發生並無因
      果關係，自難以此認原告有何過失之情。再者，依證人黃
      宥豪所述，其於109年11月18日前往系爭房屋進行通管及
      抽水等修繕處理後，系爭房屋仍持續發生污水溢流情形，
      其後其再次前往該社區地下一樓清洗廢水管的主幹管，清
      理完成後即未再發生污水溢流之情況等語，據此可知，縱
      使被告於發現污水溢流之第一時間即與原告取得聯繫，惟
      被告管委會若未立即清理系爭污水公共管線，而僅係就系
      爭房屋洗手間內之排水管等處進行疏通管線之動作，仍會
      持續發生污水溢流之情況，是被告是否得於第一時間與原
      告取得聯繫，與損害是否擴大，亦難認有所關連。況且，
      系爭房屋溢流污水處之洗手間排水孔位置，係位於系爭房
      屋最裡側，洗手間門口尚設有門檻，而鐵捲門則位於系爭
      房屋最外側，此有系爭房屋平面圖在卷（見本院卷113頁
      ），依常情而論，鄰居住戶於109年11月15日發現污水自
      系爭房屋鐵捲門處溢流而出之際，該屋內應早已發生溢流
      之污水積水情形，至於溢流污水之具體時間，則無從認定
      ，換言之，本件公共管線堵塞造成溢流污水之時間，既屬
      不明，實難認定原告未登錄資料與損害之擴大具關連性。
      被告管委會執此主張原告就系爭污水溢流事故係與有過失
      ，應依民法第217條第1項與有過失規定，減輕其賠償責任
      云云，亦難可採。
（四）原告得請求損害賠償之數額為何？
    ⒈按負損害賠償責任者，除法律另有規定或契約另有訂定外
      ，應回復他方損害發生前之原狀。因回復原狀而應給付金
      錢者，自損害發生時起，加給利息。第1 項情形，債權人
      得請求支付回復原狀所必要之費用，以代回復原狀。民法
      第213 條定有明文。次按不法毀損他人之物者，依民法第
      196 條規定，應向被害人賠償其物因毀損所滅少之價額，
      並非賠償修理其物所實際支出之修理費，故物被不法毀損
      後，僅須其物之價額減少，即須賠償其所減少之價額，至
      其物有無修理暨其修理費有無實際支出均在所不問（最高
      法院72年度台上字第3792號判決要旨參照）。茲就原告得
      請求被告賠償之項目及金額，析述如下：
    ⑴裝修費用27,557元：
      ①原告主張系爭房屋之塑膠地板、牆夾板隔間、壁紙、油
        漆粉刷、櫃臺、插座均遭污水浸染損壞而須拆除重作，
        其支出裝修費用286,000元，並提出估價單、受損照片
        及裝修後照片為證（見本院調字卷、本院卷第115至117
        頁、第159至162頁）。而依證人黃宥豪所述：其至現場
        時系爭房屋之污水已自系爭房屋之大門即鐵捲門下方溢
        流出屋外，積水有超過洗手間的門檻，其餘整個室內都
        有水，且以腳踩地板時會感覺有水等語（見本院卷189
        頁），再觀之原告提出之系爭房屋平面配置圖（見本院
        卷第111至113頁），可見系爭房屋洗手間係位於房屋之
        最裏側，與房屋大門遙遙相對，衡情自洗手間排水孔溢
        流之污水，於溢流至屋外之過程中，確已浸染系爭房屋
        屋內之塑膠地板、牆夾板隔間及靠近地板之插座，核與
        上開照片所示損害情形相符，修復使用材料之面積，與
        建物所有權狀記載之總面積，亦無重大差距，原告此部
        分請求，應屬有據。至於壁紙、油漆粉刷及櫃臺等裝修
        項目，其中壁紙部分，對照原告提出之裝修後照片，並
        未更換，原告自不得請求被告管委會賠償此部分裝修費
        用；又系爭房屋受損部位主要為下方地板積水，原告於
        整修房屋時一併將牆壁重新油漆粉刷，顯非本件污水溢
        流所造成之損害，原告亦不得請求被告賠償此部分之裝
        修支出；另櫃臺係擺放於靠近門口左側之位置，距離溢
        水點甚遠，原告亦未提出櫃臺因污水受損之相關證據以
        供本院審核，其請求被告管委會賠償此部分裝修費用，
        亦屬無據，不應准許。
　　  ②次查，債權人所得請求回復原狀之必要費用，倘以修復
        費用為估定其回復原狀費用之標準，修理時以新品換舊
        品時，應予折舊（最高法院108年度台上字第363號判決
        參照）。承前所述，系爭房屋內之塑膠地板、牆夾板隔
        間及插座等因污水浸染而損壞，又上開項目重新裝修之
        費用依估價單所示，分別為60,000元、120,000元及28,
        000元。惟上開裝潢設備會隨著時間而有折舊之情形，
        參酌行政院所頒固定資產耐用年數表、固定資產折舊率
        表及行政院主計總處公布「什項設備分類明細表」等規
        定之折舊標準，地板之最低使用年限為5年，而牆夾板
        隔間及插座屬房屋附屬設備，耐用年數均為3年，依定
        率遞減法每年折舊千分之369，又使用年限如已逾耐用
        年數，依所得稅法第54條第3項規定，以成本10分之1計
        算。查，原告於本院審理時自陳系爭房屋內之塑膠地板
        、插座、隔間等物品係在106年6月間裝設等語（見本院
        卷第133頁），是牆夾板隔間及插座自106年6月間裝設
        時起至於109年11月間受本件污水浸染時，已逾3年之耐
        用年限，據此，牆夾板隔間及插座應計算折舊，折舊後
        金額為14,800元【計算式：（120,000元＋28,000元）×1
        /10＝14,800元】。至於塑膠地板部分，則已使用3年5個
        月，亦應計算折舊，依定率遞減法每年應折舊千分之36
        9，則塑膠地板計算折舊後其殘值應為12,757元。是原
        告請求被告管委會賠償系爭房屋之裝修費用27,557元（
        計算式：14,800元＋12,757元＝27,557元)，即屬可取，
        逾此範圍之請求，尚乏其據。
    ⒉清潔費用8,400元：
　　  原告主張系爭房屋因本件污水溢流事故致髒污，而僱請2
      名清潔人員至系爭房屋清掃2日，支出清潔費用（含車資
      ）9,240元等情，業據其提出照片乙紙為證（見本院卷第1
      17頁），核與被告萬安保全公司提出之照片相符（見本院
      卷第39至40頁），亦與證人黃宥豪證述當日有2名小姐在
      現場打掃之情節無悖（見本院卷第192頁）。再查，系爭
      房屋因本件污水倒流事故致地板積水、浸染污水，環境非
      常髒亂、很臭，積水更從系爭房屋流出屋外乙情，亦據證
      人黃宥豪陳述明確（見本院卷第189頁），堪認系爭房屋
      遭污水倒流影響區域範圍內之物件應難倖免遭污水噴濺或
      浸泡，是原告請求被告管委會賠償清潔費用，核屬回復原
      狀之必要費用，自屬有據。而關於清潔費用之數額，原告
      係於109年11月18日、19日僱請清潔人員至系爭房屋進行
      清潔打掃，則原告依照坊間家事清潔服務行情每小時服務
      費用400元及以每名清潔人員每日工作8小時進行估算，以
      每名清潔人員每日服務費用2,100元，請求被告管委會賠
      償清潔費用8,400元（計算式：2,100元×2日×2人＝8,400元
      ），尚屬合理，自應准許。至於原告另請求被告管委會賠
      償清潔人員從桃園至新竹進行清潔工作之車資部分，經核
      此部分車資應屬清潔人員應自行計入清潔服務費用內之工
      作成本，應與本件污水溢流事故無關，原告請求被告管委
      會一併賠償此部分費用，概屬無據，不應准許。
    ⒊租金損失15萬元：
      ①按民法第216 條規定，損害賠償除法律另有規定或契約
        另有訂定外，應以填補債權人所受損害（積極損害）及
        所失利益（消極損害）為限。既存利益減少所受之積極
        損害，須與責任原因事實具有相當因果關係，始足當之
        。又依通常情形，或依已定之計劃、設備或其他特別情
        事，可得預期之利益，視為所失利益。該所失利益，固
        不以現實有此具體利益為限，惟該可得預期之利益，亦
        非指僅有取得利益之希望或可能為已足，尚須依通常情
        形，或依已定之計劃、設備或其他特別情事，具有客觀
        之確定性，最高法院95年度台上字第2895號判決意旨參
        照。
　　  ②本件原告主張其於109年10月20日與訴外人曾聰郎就系爭
        房屋簽訂租賃契約，約定租期自109年12月1日起至110
        年11月30日止，每月租金10萬元，惟因系爭房屋發生前
        開污水倒流事故，致訴外人曾聰郎於110年1月15日方開
        始支付租金，致其受有15萬元之租金損失，為被告管委
        會所否認，並以上開情詞置辯。查，系爭房屋原擬於10
        9年12月1 日起即至110年11月30日止出租予訴外人曾聰
        郎使用，卻因系爭房屋於109年11月15日至18日發生污
        水倒流事故須重新裝修，原告於110年1月15日始將系爭
        房屋交予訴外人曾聰郎使用並收取租金等情，業據原告
        提出租賃契約書及訴外人曾聰郎之聲明書為證（見本院
        卷第125至128頁、第167頁），被告管委會以訴外人曾
        聰郎與原告間關係匪淺，亦未變更登記為遊藝場負責人
        為由，否認前述租賃契約書之真實性，礙難採憑。依前
        所述，原告於系爭房屋發生污水倒流事故前，既已預定
        於109年12月1日出租予訴外人曾聰郎使用，並按月收取
        租金10萬元，應為原告已定之計劃，每月10萬元之租金
        收入，即為原告可得預期之利益。然系爭房屋因於109
        年11月15日至18日間發生污水倒流事故，致原告須重新
        裝修系爭房屋，而遲至110年1月15日始能將系爭房屋交
        付予訴外人曾聰郎使用，則原告據此請求被告管委會賠
        償109年12月1日起至110年1月15日止，因未能依原定出
        租計劃獲取預期之租金利益合計15萬元（計算式：100,
        000元×1.5＝150,000元），亦屬有據。
    ⒋綜上，原告請求被告管委會賠償系爭房屋之裝修費用27,55
      7元、清潔費用8,400元及租金損失15萬元，合計185,957
      元，即有理由。　　　　　　　
（五）末按給付無確定期限者，債務人於債權人得請求給付時，
      經其催告而未為給付，自受催告時起，負遲延責任。其經
      債權人起訴而送達訴狀，或依督促程序送達支付命令，或
      為其他相類之行為者，與催告有同一之效力。遲延之債務
      ，以支付金錢為標的者，債權人得請求依法定利率計算之
      遲延利息。應付利息之債務，其利率未經約定，亦無法律
      可據者，週年利率為百分之5，民法第229條第2項、第233
      條第1項、第203 條分別定有明文。經查，本件起訴狀繕
      本係於110年3月17日送達於被告管委會，此有送達證書附
      卷可稽，是本件原告請求被告管委會應給付自起訴狀繕本
      送達翌日即110年3月18日起至清償日止，按年息5%計算之
      利息，核屬有據。
四、綜上所述，原告依民法第184條第2項前段之規定，請求被告
    管委會給付原告185,957元，及自110年3月18日起至清償日
    止，按年息5%計算之利息，為有理由，應予准許，逾此範圍
    之請求，則無理由，應予駁回。
五、兩造均陳明願供擔保，聲請宣告假執行或免為假執行，經核
    本判決所命被告給付之金額，未逾50萬元，原告勝訴部分，
    本院依職權宣告假執行，此部分原告雖陳明願供擔保聲請假
    執行，僅促使法院職權發動，不另為假執行准駁之諭知。被
    告管委會陳明願供擔保，聲請免為假執行，合於法律規定，
    爰酌定相當之擔保金額宣告之。至原告敗訴部分，其假執行
    之聲請即失所依據，爰併予駁回。
六、本件事證已臻明確，兩造其餘攻擊防禦方法及本院未予援用
    之證據，經審酌後，核與判決結果不生影響，爰不一一論述
    ，附此敘明。
七、訴訟費用負擔之依據：民事訴訟法第79條。
中　　華　　民　　國　　111 　年　　3 　　月　　25　　日
                  民事第一庭  法  官  張詠晶
以上正本係照原本作成。
如不服本判決，須於本判決送達後二十日內向本院提出上訴狀（須按他造當事人之人數附繕本）。　　　　　　　　　　　　　　　　　　
中　　華　　民　　國　　111 　年　　3 　　月　　25　　日
                              書記官   蔡美如